最　高　行　政　法　院　裁　定
　　　　　　　　　　　　　　　　　　 96年度裁字第01322號
上　訴　人　甲○○
被 上訴 人　高雄市政府環境保護局
代　表　人　乙○○
上列當事人間因廢棄物清理法事件，上訴人對於中華民國95年4
月28日高雄高等行政法院95年度簡再字第1號判決，提起上訴，
本院裁定如下：
　　主  文
上訴駁回。
上訴審訴訟費用由上訴人負擔。
　　理  由
一、按「對於適用簡易程序之裁判提起上訴或抗告，須經最高行
    政法院許可，且該許可以訴訟事件所涉及之法律見解具有原
    則性為限。」行政訴訟法第235條定有明文。所謂訴訟事件
    涉及之法律見解具有原則性，係指該事件所涉及之法律問題
    意義重大，而有加以闡釋之必要情形而言，如對於行政命令
    是否牴觸法律所為之判斷，或就同類事件所表示之法律見解
    與其他高等行政法院或本院所表示之見解互相牴觸，有由本
    院統一法律上見解或確認其見解之必要情形屬之。
二、緣被上訴人所屬前鎮區清潔隊查報人員於民國（以下同）94
    年5月16日上午8時30分，接獲該隊洪姓駕駛通報稱高雄市前
    鎮區○○○街83巷口堆置大量傢俱與垃圾等語，即前往現場
    稽查，發現確有堆置上開垃圾等物，致污染路面，妨礙環境
    衛生情形，並從中撿出上訴人家屬之保險單及保險費送金單
    各1件，乃循址向上訴人查證後，由稽查人員依法開立舉發
    通知書予上訴人，並由上訴人現場簽收在案。上訴人於收受
    舉發通知書後，曾以書面向被上訴人陳述意見，惟經被上訴
    人審核後，仍認上訴人違反廢棄物清理法第27條第2款規定
    之事證明確，乃依同法第50條第3款規定，以94年5月23日高
    市環局廢處字第41-094-050395號處分書（下稱原處分）處
    上訴人罰鍰新臺幣（以下同）1,500元。上訴人不服，提起
    訴願遭決定駁回後，提起行政訴訟，經原審法院以94年度簡
    字第427號判決（下稱原確定判決）駁回確定在案。上訴人
    仍不服，提起再審之訴，經原審法院以95年度簡再字第1號
    簡易判決（下稱原判決）駁回；上訴人猶表不服，遂提起本
    件上訴。
三、原判決略以：依上訴人所陳述之事實，並未指明原確定判決
    有何證人、鑑定人或通譯就為原確定判決基礎之證言、鑑定
    或通譯有何虛偽之陳述，自與行政訴訟法第273條第1項第10
    款規定之要件不符。原確定判決駁回上訴人之訴，就上訴人
    主張已委託里長洽請清潔隊清除系爭傢俱等垃圾乙節，係以
    經被上訴人查證並無受理上訴人或其主張之里長等人提出該
    項清除之申請，上訴人對此事項亦未能舉證以實其說，不予
    採信，且認垃圾之處理非屬里長權責事項，則上訴人縱已事
    前徵得里長同意而將系爭垃圾堆置巷口，亦無得解免其違章
    責任，並未以任何具體證人、鑑定人或通譯之證言、鑑定或
    通譯為原確定判決基礎，是原確定判決自亦顯無行政訴訟法
    第273條第1項第10款情事之可能，則上訴人指摘原確定判決
    有行政訴訟法第273條第1項第10款規定之再審理由云云，為
    顯無理由，而依行政訴訟法第281條、第278條第2項、第98
    條第3項前段規定，不經言詞辯論，逕以判決駁回上訴人再
    審之訴。
四、上訴意旨略以：（一）鑑定人或通譯就為原確定判決基礎之
    證言有何虛偽陳述，試問何為任意棄置？上訴人於現場何來
    任意棄置？（二）上訴人於庭上有舉例說明，惟被上訴人無
    法回答，而庭上說散會。（三）被上訴人於庭上說明垃圾中
    撿出住所為三民區○○路，依住所查出而告發上訴人在現場
    ，與事實不符等語。
五、本院查：（一）上訴人於95年5月30日向原審提出行政訴訟
    再審之訴補正狀聲請再審，並聲明求為廢棄原確定判決，訴
    願決定及原處分均撤銷，再審及前審訴訟費均由被上訴人負
    擔等語，原審紀錄科書記官於95年6月1日以電話詢問上訴人
    上開書狀之本意後，經上訴人表示係針對原判決不服，提起
    上訴之意思表示，合先敘明。（二）本件經核上開上訴意旨
    ，上訴人僅係就本案再審前之實體法律關係及為原確定判決
    基礎之證言、證據有何虛偽等節加以爭執，指摘原處分、訴
    願決定、原確定判決及原判決違法，惟並無一語提及原判決
    有何援用行政命令牴觸法律，或原判決就同類事件所表示之
    法律見解與其他高等行政法院或本院如何之見解互相牴觸，
    而有由本院統一法律上見解或確認其見解之必要情形，或有
    其他法律問題意義重大，而有本院加以闡釋之必要情形，自
    未涉及法律見解具有原則性，揆諸首揭規定，自不應許可，
    其上訴難謂合法，應予駁回。
六、依行政訴訟法第249條第1項前段、第104條、民事訴訟法第9
    5條、第78條，裁定如主文。
中　　華　　民　　國　　96　　年　　6　　 月　　22　　日
                  第五庭審判長法  官　林　茂　權
                              法  官  鄭　小  康
                              法  官  鄭　忠　仁
                              法  官　黃　本　仁
                              法  官　吳　東　都
以  上  正  本  證  明  與  原  本  無  異
中　　華　　民　　國　　96　　年　　6　　 月　　22　　日
　　　　　　　　　　　　　　　書記官　莊　俊　亨
